臺灣臺北地方法院民事判決
　　　　　　　　　　　　　　　　  110年度北小字第4782號
原      告  國泰世紀產物保險股份有限公司

法定代理人  陳萬祥  
訴訟代理人  歐陽鎮勵
            沈明芬  
被      告  彭皓文  
上列當事人間請求損害賠償事件，本院於民國111年2月17日言詞
辯論終結，判決如下：
    主      文
被告應給付原告新臺幣壹萬玖仟伍佰陸拾參元，及自民國一一０
年七月九日起至清償日止，按週年利率百分之五計算之利息。
原告其餘之訴駁回。
訴訟費用新臺幣壹仟元，由被告負擔新臺幣陸佰肆拾壹元，餘新
臺幣參佰伍拾玖元由原告負擔。
本判決第一項得假執行。但被告以新臺幣壹萬玖仟伍佰陸拾參元
為原告預供擔保，得免為假執行。
    事實及理由
壹、程序方面：
一、按因侵權行為涉訟者，得由行為地之法院管轄。民事訴訟法
    第15條第1項定有明文。查本件侵權行為地為臺北市○○區○○○
    路0段000號，依上開規定，本院自有管轄權。
二、被告經合法通知，未於言詞辯論期日到場，核無民事訴訟法
    第386條所列各款情形，爰依原告聲請， 由其一造辯論而為
    判決。
貳、實體方面：
一、原告起訴主張：訴外人廖育成於民國108年7月25日16時35分
    許駕駛訴外人普捷開發股份有限公司所有、由原告承保之車
    牌號碼000－0000號租賃小客車（下稱系爭A車），行經臺北
    市○○區○○○路0段000號時，適有被告駕駛車牌號碼000－0000
    號自用小客車（下稱系爭B車），因切入內側車道未注意其
    他車輛而撞擊系爭A車，致系爭A車受損，爰依民法侵權行為
    及保險法第53條第1項規定請求被告賠償修復費用計新臺幣
    （下同）3萬0,500元（包含零件1萬5,100元、烤漆6,200元
    及工資9,200元）等語。並聲明：被告應給付3萬0,500元，
    及自起訴狀繕本送達翌日起至清償日止，按週年利率5%計算
    之利息。
二、被告未於言詞辯論期日到場，亦未提出書狀，作何聲明或陳
    述。
三、經查，原告主張之上開事實，業據提出臺北市政府警察局中
    山分局交通分隊道路交通事故當事人登記聯單、道路交通事
    故現場圖、黏貼紀錄表、理賠申請書、行車執照、估價單、
    車損照片及統一發票等件為證（見本院卷第15至35頁），核
    屬相符，並有本院職權調閱臺北市政府警察局交通大隊函送
    本件車禍肇事案相關資料在卷可稽（見本院卷第41至53頁）
    ，而被告已於相當時期受合法通知，未於言詞辯論期日到場
    ，亦未提出任何書狀爭執，依民事訴訟法第436條之23準用
    第436條第2項，依同法第280條第3項準用第1項規定視同自
    認，自堪信原告上開主張為真實。
四、得心證之理由：
    按汽車行駛時，駕駛人應注意車前狀況及兩車併行之間隔，
    並隨時採取必要之安全措施。道路交通安全規則第94條第3
    項前段定有明文。又因故意或過失，不法侵害他人之權利者
    ，負損害賠償責任。汽車、機車或其他非依軌道行駛之動力
    車輛，在使用中加損害於他人者，駕駛人應賠償因此所生之
    損害。被保險人因保險人應負保險責任之損失發生，而對於
    第三人有損失賠償請求權者，保險人得於給付賠償金額後，
    代位行使被保險人對於第三人之請求權。但其所請求之數額
    ，以不逾賠償金額為限。民法第184條第1項前段、第191條
    之2及保險法第53條第1項規定分別定有明文。本件被告駕駛
    系爭B車因切入內側車道未注意其他車輛而撞擊原告所承保
    之系爭A車，致車禍肇事，且與系爭A車所受損害間有相當因
    果關係，被告自應就本件車禍負侵權行為損害賠償責任。又
    侵權行為損害賠償之請求權，以受有損害為成立要件，故被
    害人得請求賠償之金額，應視其實際所受之損害而定。茲就
    原告請求金額審究如下：
（一）按不法毀損他人之物者，被害人得請求賠償其物因毀損所
      減少之價額。民法第196條定有明文。又依上開規定請求
      賠償物被毀損所減少之價額，得以修復費用為估定之標準
      ，但以必要者為限（例如：修理材料以新品換舊品，應予
      折舊），最高法院77年度第9次民事庭會議決議參照。衡
      以系爭A車有關零件部分之修復，既以新零件更換被損害
      之舊零件，則在計算損害賠償額時，自應將零件折舊部分
      予以扣除。而依行政院所發布之固定資產耐用年數表及固
      定資產折舊率表，租賃小客車之耐用年數為5年，依定率
      遞減法每年應折舊369/1000，其最後1年之折舊額，加歷
      年折舊累積額，總和不得超過該資產成本原額之10分之9
      ，是其殘值為10分之1。並以1年為計算單位，其使用期間
      未滿1年者，按實際使用之月數相當於全年之比例計算之
      ，不滿1月者，以1月計算之。查系爭A車因本件車禍事故
      之修復費用為零件1萬5,100元、烤漆6,200元及工資9,200
      元，有原告提出之估價單及統一發票等件為證（見本院卷
      第29至31頁、第35頁），而系爭A車係於105年10月出廠領
      照使用，亦有原告所提出之行車執照在卷足憑（見本院卷
      第27頁），則至108年7月25日發生上開車禍事故之日為止
      ，系爭A車已實際使用2年10月，零件部分扣除附表所示折
      舊金額後為4,163元，則原告得請求之系爭A車修復費用應
      為1萬9,563元（計算式：零件4,163元＋烤漆6,200元＋工資
      9,200元＝1萬9,563元）。從而，原告請求被告賠償1萬9,5
      63元，應屬有據，逾此範圍，原告不得請求。
（二）又給付無確定期限者，債務人於債權人得請求給付時，經
      其催告而未為給付，自受催告時起，負遲延責任。其經債
      權人起訴而送達訴狀，或依督促程序送達支付命令，或為
      其他相類之行為者，與催告有同一之效力。遲延之債務，
      以支付金錢為標的者，債權人得請求依法定利率計算之遲
      延利息。應付利息之債務，其利率未經約定，亦無法律可
      據者，週年利率為5%。民法第229條、第233條第1項及第2
      03條分別定有明文。查原告依民法侵權行為及保險法第53
      條第1項規定請求被告賠償修復費用1萬9,563元，屬給付
      無確定期限，依前揭說明，原告主張以本件起訴狀繕本送
      達之翌日即110年7月9日（見本院卷第60頁）起至清償日
      止，按週年利率5%計算之利息，亦屬有據。　　　　
五、綜上所述，原告依民法侵權行為及保險法第53條第1項規定
    請求被告賠償1萬9,563元，及自110年7月9日起至清償日止
    ，按週年利率5%計算之利息，為有理由，應予准許。逾此範
    圍，為無理由，應予駁回。
六、本判決原告勝訴部分係就民事訴訟法第436條之8適用小額訴
    訟程序所為被告敗訴之判決，依民事訴訟法第436條之20規
    定，應依職權宣告假執行。並依同法第436條之23準用第436
    條第2項，適用同法第392條第2項規定，依職權宣告被告如
    預供擔保，得免為假執行。
七、訴訟費用負擔之依據：民事訴訟法第79條。本件訴訟費用額
    ，依後附計算書確定如主文第3項所示金額。
中　　華　　民　　國　　111 　年　　2 　　月　　25　　日
                  臺北簡易庭  法  官  陳家淳
以上正本證明與原本無異。
如不服本判決，須以違背法令為理由，於判決送達後20日內向本
庭（臺北市○○○路0段000巷0號）提出上訴狀。 （須按他造當事
人之人數附繕本）。如委任律師提起上訴者，應一併繳納上訴審
裁判費。
中　　華　　民　　國　　111 　年　　3 　　月　　4 　　日
                              書記官  蘇炫綺
計   算   書
項        目             金  額（新臺幣）         備  註
第一審裁判費             1,000元
合        計             1,000元
附錄：
一、民事訴訟法第436條之24第2項：
    對於小額程序之第一審裁判上訴或抗告，非以其違背法令為
    理由，不得為之。
二、民事訴訟法第436條之25：
    上訴狀內應記載上訴理由，表明下列各款事項：
    (一)原判決所違背之法令及其具體內容。
    (二)依訴訟資料可認為原判決有違背法令之具體事實。
三、民事訴訟法第436條之32第2項:
    第438條至第445條、第448條至第450條、第454條、第455條
    、第459條、第462條、第463條、第468條、第469條第1款至
    第5款、第471條至第473條及第475條第1項之規定，於小額
    事件之上訴程序準用之。

附表
-----
折舊時間           金額
第1年折舊值        15,100×0.369=5,572
第1年折舊後價值    15,100-5,572=9,528
第2年折舊值        9,528×0.369=3,516
第2年折舊後價值    9,528-3,516=6,012
第3年折舊值        6,012×0.369×(10/12)=1,849
第3年折舊後價值    6,012-1,849=4,163